臺灣板橋地方法院交通事件裁定　　　　96年度交聲字第83號
原處分機關　交通部公路總局臺北區監理所
異　議　人　甲○○
右列受處分人即異議人因違反道路交通管理處罰條例案件，對於
交通部公路局臺北區監理所於民國95年12月22日所為之裁決（
案號：北監自字第裁字46─ＣＧ00000000號），聲明異議，本院
　　　裁定如左：
    主  文
異議駁回。
    理  由
一、本件原處分機關係以受處分人即異議人甲○○所有之車號Ｑ
    5 ─4000號小客車於民國95年10月10日16時32分許，行經臺
    北縣土城市○○路與清水路往中和方向，因「闖紅燈」之違
    規行為，由臺北縣政府警察局交通警察隊以異議人違反道路
    交通管理處罰條例第53條第1 項之規定，依法製單舉發。
二、異議意旨略以：異議人即受處分人甲○○於舉發日期之95年
    10月10日整日均在臺北縣瑞芳鎮○○○○路205之1號陪侍母
    親，並無於舉發時間之95年10月10日16時32分駕車行經土城
    市○○路與清水路口，亦未將車輛借予他人，迄該日17時30
    分左右，異議人才開車返回中和住所，是該舉發是否有誤；
    又該舉發單位之拍攝系統是否有檢驗合格證明？有無定期維
    修？運作是否正常？因異議人確實在家，亦未將車輛借予他
    人，是否因該舉發系統運作有問題，始產生此與事實不符之
    情況，為此請求撤銷原處分云云。
三、按汽車駕駛人，行經有燈光號誌管制之交岔路口闖紅燈者，
    處新臺幣（下同）1,800 元以上，5,400 元以下罰鍰，汽（
    機）車駕駛人並記違規點數3 點，道路交通管理處罰條例第
    53條第1 項、第63條第1 項第3 款定有明文。另道路交通管
    理處罰條例之處罰，受舉發違反道路交通管理事件之受處罰
    人，認為受舉發之違規行為應歸責他人者，應於舉發違反道
    路交通管理事件通知單應到案日期前，檢附相關證據及應歸
    責人相關證明文件，向處罰機關告知應歸責人，處罰機關應
    即另行通知應歸責人到案依法處理。逾期未依規定辦理者，
    仍依本條例各該違反條款規定處罰，道路交通管理處罰條例
    第85條第1 項亦定有明文。
四、查異議人即受處分人甲○○所有之車牌Ｑ5 ─4000號自用小
    客車，於95年10月10日16時32分許，因行經臺北縣土城市○
    ○路與清水路往中和方向「闖越紅燈」之違規行為，業經照
    相舉發之事實，此有台北縣政府警察局交通警察隊於95年10
    月26日掣發北縣警交字第ＣＧ0000000 號舉發違反道路交通
    管理事件通知單影本1 紙及違規採證照片2 幀附卷可稽。異
    議人雖否認有何違規行為，並以前開情詞置辯，惟依異議人
    所提出之其所駕駛之車牌Ｑ5 ─4000號自用小客車照片，其
    車型、車號、顏色等俱與照相舉發之小客車相同，則其所有
    之上開小客車確有闖越紅燈之違規行為應屬無誤。又異議人
    復質疑該拍攝闖紅燈之設備操作有問題云云，然查前揭路段
    所裝設之闖紅燈測速照相設備係屬線圈感應式測速照相器，
    其感應線圈距離有二至五公尺，於車輛通過後於固定時間或
    固定距離內會拍攝二幀照片，此有臺北縣政府警察局北縣警
    交字第0960 013517 號函及函附之檢驗報告合格證明附卷為
    證，又因國內經濟部標準檢驗局尚未有檢定該儀器之技術，
    故採用國外量測局檢驗報告合格證書，並經我國駐荷蘭臺北
    代表處驗證該文書及臺灣臺北地方法院所屬民間公證人陳幼
    麟於西元2004年10月4 日以北院民認（麟）字第114696號認
    證該荷蘭量測局證明文件之翻譯文本文義與連綴之原文文書
    文義相符無誤，該測速設備復先後於94年1 月1 日、94年11
    月28日、95年3 月3 日、95年9 月12日均有維保紀錄，亦有
    上開維保紀錄附卷可參，是該線圈感應式測速器經檢驗合格
    ，且有維修測試，則其準確性應屬無疑。又科學儀器採證向
    為刑事犯罪所廣用之證據資料，因科學儀器所取得的資料，
    較人為取證資料來得客觀公正，茲交通單位為便利交通管理
    ，維護交通秩序，確保交通安全等目的，以科學儀器進行採
    證，除可加強證明力外，並可俾免相當時日後舉證之困難，
    且行政程序法有關證據之調查係採職權進行主義，由行政機
    關依職權運用可掌握之資料來源，以闡明事實之存在或不存
    在，是異議人所有之上開自用小客車，經以該科學儀器測量
    結果認有上開違規駕駛之行為，應屬事實，而堪認定。
五、而查汽車駕駛人經以科學儀器取得證據資料證明其行為違規
    ，當場不能或不宜攔截掣單舉發者，得逕行舉發；前項逕行
    舉發，應記明車輛牌照號碼、車型等可資辨明之資料，以汽
    車所有人為被通知人掣單舉發。再本條例之處罰，受舉發違
    反道路交通管理事件之受處罰人，認為受舉發之違規行為應
    歸責他人者，應於舉發違反道路交通管理事件通知單應到案
    日期前，檢附相關證據及應歸責人相關證明文件，向處罰機
    關告知應歸責人，處罰機關應即另行通知應歸責人到案依法
    處理。逾期未依規定辦理者，仍依本條例各該違反條款規定
    處罰，道路交通管理處罰條例第7 條之2 第1 項第7 款、第
    4 項、第85條第1 項亦分別定有明文。是汽車駕駛人有違規
    駕駛行為，固應對汽車駕駛人掣單舉發，然舉發機關如無法
    確知汽車駕駛人為何人，得以汽車所有人為被通知人掣單舉
    發，車輛所有人認受舉發之違規行為應歸責他人，應於期限
    內向處罰機關告知應歸責人，逾期未依向處罰機關告知者，
    仍依對汽車所有人為舉發。經查本件異議人所有之上開自用
    小客車於上開時、地闖越紅燈，經以科學儀器之測速照相器
    取得證據資料，舉發機關依法舉發，而異議人雖否認上開有
    駕駛車輛違規之行為，惟其於上開舉發違反道路交通管理事
    件通知單上所載之應到案日期前，亦未向處罰機關表明違規
    駕駛人為何人，自屬可歸責於汽車所有人之異議人。是本件
    原處分機關以異議人有上述違規情事，依道路交通管理處罰
    條例第53條規定裁罰異議人2700元，並依第63條第1 項記違
    規點數3 點，核均無違法或不當，異議人聲明異議為無理由
    ，應予駁回。
六、據上論斷，應依道路交通案件處理辦法第19條裁定如主文。
中　　華　　民　　國　　96　　年　　5 　　月　　4 　　日
                      交通法庭  法　官  徐蘭萍
以上正本證明與原本無異
如不服本裁定應於送達後5日內向本院提出抗告狀
                                書記官　莊川億
中　　華　　民　　國　　96　　年　　5 　　月　　4 　　日
